【裁判字號】    89,簡上,27
【裁判日期】    890728
【裁判案由】    賭博
【裁判全文】
臺灣宜蘭地方法院刑事判決                          八十九年度簡上字第二七號
    上  訴  人  甲○○
    即  被  告
右列上訴人因賭博案件，不服羅東簡易庭八十九年度羅簡字第七一號，中華民國八十
九年四月十日第一審判決（聲請簡易判決處刑案號：八十九年度偵字第四二六號），
提起上訴，本院判決如左：
    主  文
上訴駁回。
甲○○緩刑貳年。
    事實及理由
一、本案經本院審理結果，認第一審判決認定被告犯刑法第二百六十六條之賭博罪，
    而判處被告罰金五千元，如易服勞役，以三百元折算一日；扣案之電動賭博機具
    一台、兌換籌碼處之財物香菸一條、機具內賭資新台幣一千一百二十元均沒收。
    其認事用法及量刑均無不當，應予維持，並引用第一審判決書記載之事實、證據
    及理由。
二、上訴人意旨雖以：僅查獲當天晚上七點至十點擺設象棋機具應非連續犯，且押中
    象棋種類未兌換現金只有兌換獎品香菸、香檳或等值玩具應僅屬娛樂行為，不涉
    及賭博等語置辯。
三、按刑法上所謂連續犯係指(1)主觀上：各犯罪係基於一概括犯意而生，亦即多次之
    犯行自始即出於一預定之犯意計畫。(2)數行為具有連續性：指時間、空間、場所
    、機會上具有密切連接之特性而言。(3)違犯之數罪屬刑法上同一罪名。又按刑法
    所謂賭博罪係指在公共得出入之場所賭博財物者，而所謂「財物」不以金錢或物
    質為限，凡有經濟價值者，均屬之。末按刑法第二百六十六條但書所謂「供人暫
    時娛樂之物」，係指經濟價值微小，且每次輸贏價額與投注金額比例相當而言。
    惟查，被告於八十九年一月二十九日晚上七時許在宜蘭縣冬山鄉○○路冬山國中
    旁之夜市擺設象棋轉盤一台，且一次投注金額為十元，若押中象棋種類可兌換價
    值八十元不等之香菸、香檳物品及等值玩具之事實，業據上訴人坦承不諱，且有
    象棋轉盤一台、香菸一條、及賭資一千二百元扣案可稽。是上訴人與不特定之客
    人間雖非以金錢兌換為輸贏對價，惟香菸、香檳及玩具仍具有一定經濟價值，且
    上訴人與客人間輸贏倍數高達八倍之多，其行為已經該當刑法賭博罪之構成要件
    ；再者，上訴人雖認為擺設機具僅有一天且至多三小時之時間，應不屬於連續犯
    ，惟依每次押注金額僅為十元，而扣案賭資卻多達一千一百二十元觀之，上訴人
    於短短三小時多之時間已經從事至少多達一百一十二次之賭博行為，由其押注次
    數眾多觀之，應已該當連續犯之要件，綜上所述，本件事證明確，原審對被告為
    有罪之諭知，並斟酌各項犯罪情狀，諭知被告罪刑，並沒收機具一台、香菸一條
    及賭資一千一百二十元等物品，核無不合，上訴意旨執前詞指摘原判決不當為無
    理由，應予駁回。
四、又被告前未曾受有期徒刑以上刑之宣告，有臺灣高等法院被告全國前案紀錄表在
    卷可憑，茲因一時失慮而罹刑典，經此偵審程序應已知警惕，本院認對其所宣告
    之刑以暫不執行為適當，爰併予宣告緩刑二年，以勵自新。
據上論斷，應依刑事訴訟四百五十五條之一第一項、第三項、第三百六十八條，刑法
第七十四條第一款，判決如主文。
本案經檢察官林吉泉到庭執行職務。
中      華      民      國     八十九     年     七   月      二十八    日
                                  臺灣宜蘭地方法院刑事第一庭
                                      審判長法  官
                                            法  官
                                            法  官
右正本證明與原本無異。
不得上訴。
                                            書記官
中    華    民    國      八十        年           月        日
附錄法條：
刑法第二百六十六條


司法院資訊處製作；財團法人民間司法改革基金會備份。
